# 在建试运行新旧衔接

提问人：7847748 时间：2022-06-14 09:50:44
您好陈老师，财政部发布《企业会计准则解释第 15 号》中在建试运行新旧衔接如下理解是否正确：
“对于在首次施行本解释的财务报表列报最早期间的期初 至本解释施行日之间发生 的试运行销售，企业应当按照本解释规定进追溯调整”
A公司预申报北交所，以2019-2021年审年数据申报，目前加期至 2022 年 3 月 31 日，需出具 2022 年1-3月及 2021 年1-3月可比报告。
请教陈老师以下理解是否正确：公司 2020 年生产线试运行达到预定使用状态，于 2020 年 12 月转固，试运行形成产成品， 2020 年已按预计售价及投料成本冲减在建，产成品按预计售价于其他流动资产列报。无论产成品 2020 年是否全部销售，根据《企业会计准则解释第 15 号》新旧衔接规定， 2022 年1-3月审计报告，对 2020 年已转固的生产线均无需对 2021 年期初数及报告期（ 2021 年1-3月、 2022 年1-3月）固定资产原值及折旧追溯调整。@chenyiwei

回答人：chenyiwei
虽然北交所申报财务报表是分年分别出具的（不是像一般沪深交易所IPO申报报表那样将申报期内各年度或期间的报表并列在一张表中，出具一份审计报告），但鉴于各年度之间数据的可比性和恶衔接，建议考虑对 2020 年度比较数据也按照解释 15 号第一条规定的做法进行追溯调整，在此基础上重新出具 2020 年度的审计报告（作为申报北交所IPO专用的专项审计报告）。